【裁判字號】    89,交抗,6
【裁判日期】    890822
【裁判案由】    違反道路交通管理處罰條例聲明異議
【裁判全文】
臺灣高等法院花蓮分院交通事件裁定                    八十九年度交抗字第六號
    抗告人即受處分人    甲○○.
右抗告人因違反道路交通管理處罰條例案件，對於花蓮縣警察局舉發違反道路交通管
理事件通知單（舉發通知單號碼：花警交字第Ｐ00000000號）聲明異議，不
服臺灣花蓮地方法院中華民國八十九年七月十四日之裁定（八十九年度交聲字第九號
），提起抗告，本院裁定如左：
    主  文
原裁定撤銷。
異議駁回。
    理  由
一本件原審法院以抗告人即受處分人甲○○，於民國（下同）八十九年五月十五日一
  時十分許，駕駛車號ＫＷ─八一五號營業貨運曳引車，行經台九線二○八公里處時
  ，為花蓮縣警察局新城分局北埔派出所（下稱北埔派出所）警員攔檢，經測試結果
  發覺抗告人即受處分人之呼氣酒精濃度為每公升零點三毫克，超過標準值零點二五
  毫克，且未帶拖車證，遂依規定開單舉發等情，業據證人即查獲之警員賴宏忠於原
  審訊問時陳述甚明，並有花蓮縣警察局舉發違反道路交通管理事件通知單一紙附卷
  可稽。惟抗告人即受處分人於上開時點之違規情節係未帶拖車證及酒醉駕車，屬於
  違反道路交通管理處罰條例第十四條第二款及第三十五條第一項第一款之情形，詎
  因開單告發之警員在前開舉發違反道路交通管理事件通知單上誤載條文為同條例第
  十四條第三款（酒醉駕車部分並無誤載），交通部公路局台北監理所花蓮監理站（
  下稱花蓮監理站）不察，竟以上開誤載之條文認抗告人即受處分人有「號牌污穢，
  不洗刷清楚或為他物遮蔽，非行車途中因遇雨、雪道路泥濘所致」之違規行為，而
  處抗告人即受處分人罰鍰新台幣陸佰元，此部分處分顯屬不當，將原處分此部分撤
  銷，另諭知此部分不罰。至於原處分認抗告人即受處分人違反酒精濃度過量規定部
  分，抗告人即受處分人於經北埔派出所警員舉發其違反前開規定時，經測試其酒精
  濃度有逾標準值而為零點三毫克之情形，違規情事至為明確，不能僅以報紙上剪報
  資料推認警員憑以檢測之酒精濃度測試器全不合格，且縱抗告人即受處分人當時精
  神尚屬清醒，亦無從解免其應負之違規處罰，是花蓮監理站就抗告人即受處分人駕
  駛汽車酒精濃度過量之違規行為處吊扣駕駛執照六個月，並處罰鍰新台幣一萬二千
  元，合於法律規定，認此部分異議為無理由，諭知駁回之裁定，固非無見。
二抗告意旨略以：警員憑以檢測之酒精濃度測試器全不合格，不得以測試結果加以處
  罰云云。
三按受處分人不服道路交通管理處罰條例第八條主管機關之處罰，得於接到裁決之翌
  日起十五日內，向管轄地方法院聲明異議，道路交通管理處罰條例第八十七條第一
  項定有明文。本件抗告人即受處分人甲○○前揭違規一案，係於八十九年六月二日
  始經交通部公路局台北區監理所花蓮監理站裁決，有該站花監五字第四四Ｐ000
  00000號裁決書在卷可憑。而抗告人即受處分人提出本件異議之時間為八十九
  年五月三十日，且其係針對北埔派出所舉發違反道路交通管理事件通知單異議，而
  非對交通部公路局台北區監理所花蓮監理站之裁決異議，亦有其異議狀所書之日期
  及內容可按。足見抗告人即受處分人向原審法院聲明異議時，其交通違規事實並未
  經主管機關裁決，且其未對主管機關之裁決異議，至為明確，抗告人其異議自未合
  法律上之程式。原審未就其異議不合法律上之程式為處理，逕為實體上之認定，難
  謂適法。應將原裁定撤銷，並駁回抗告人即受處分人之異議，以資適法。
據上論斷，應依道路交通案件處理辦法第二十六條、第十八條前段，裁定如主文。
中      華      民      國      八十九      年    八    月    二十二    日
                                審判長法官  吳  鴻  章
                                      法官  莊  謙  崇
                                      法官  林  德  盛
右正本証明與原本無異。
本件不得再抗告。
                                    書記官  盧  夷  狄
中      華      民      國      八十九      年    八    月    二十二    日


司法院資訊處製作；財團法人民間司法改革基金會備份。
